# 关于澳洲农牧企业采用公允价值模式计量的问题

提问人：yqloveyj1314 时间：2018-06-23 17:35:10
背景：澳洲一家农牧企业，主要业务为出售牛只（整头活牛出售）。牧场经营模式为散养，不是国内的工业化模式养殖，牛群自然成长繁育，年终时盘点一次。目前澳洲那边关于类似企业的财务核算采用的是公允价值计量模式。
若采用公允价值模式计量，则日常的一些费用等直接费用化处理，牛群受益发生的一些费用也直接费用化处理，如农场牛群日常维护看管费等。那么正常的买牛、卖牛业务如何进行账务处理？（能够获取市场的公允价值）。

回答人：chenyiwei
个人没有接触过这种情况下的会计处理操作实务。但个人理解，虽然是公允价值模式计量，但也不能简单地将日常发生的所有支出全部费用化。对期末的公允价值计量也应当是分为“成本”和“公允价值变动”两部分，对于“成本”部分的归集和确认原则应与成本模式下大体相同，只不过对生产性生物资产不计提折旧或摊销。公允价值变动部分则在年末依据盘点确定的牛只数量、状态和相应的市价进行估值，与成本余额之间的差额确认为公允价值变动。 牛只出售时，需根据出售数量按比例结转其账面价值中的成本因素，以及按比例结转对应的累计公允价值变动到销售成本。 请有这方面实务操作经验的网友指正。